# 请教陈版，外币报表折算时是否可以直接从记账本位币折算？

提问人：vita_c 时间：2021-10-09 09:56:00
陈老师，你好。请教下 1 、如果子公司的记账本位币是港元，但子公司账面有应收外币，例如其他应收美元 1500 （对应记账本位币港元 1200 ），银行存款欧元 5200 （对应记账本位币港元 48000 ），在进行外币报表折算的时候，是否可以直接以记账本位币港元作为折算基础？还是说应该以子公司账面的欧元、美元金额作为折算基础？ 2 、另外做的审计调整是否可以在报表折算后进行审计调整，还是说一定要在外币报表折算前进行调整，然后再折算？

回答人：chenyiwei
1 、直接以记账本位币港元作为折算基础。
2 、根据具体情况，如果不要求对该境外子公司单独出具审计报告的，也可以在折算后针对折算后报表直接进行审计调整，但需注意调整的口径，即调整结果应当与“先调整再折算”做法下的最终结果一致。